【裁判字號】    89,訴,2718
【裁判日期】    890804
【裁判案由】    清償借款
【裁判全文】
臺灣臺北地方法院民事判決  八十九年度訴字第二七一八號
    原      告  華南商業銀行股份有限公司
    法定代理人  乙○○
    訴訟代理人  戊○○
    被      告  丙○○
                甲○○
                丁○○
右當事人間請求清償借款事件，本院判決如左：
    主    文
被告應連帶給付原告新台幣玖拾萬元，及自民國八十七年十一月九日起至清償日止，
按年息百分之九點三二五計算之利息，並自民國八十七年十二月八日起至民國八十八
年六月八日止，按上開利率百分之十，自民國八十八年六月八日起至清償日止，按上
開利率百分之二十計算之違約金。
訴訟費用由被告連帶負擔。
本判決於原告以新台幣拾萬元或同面額中央政府建設公債八十四年度甲類第一期債
票供擔保後，得假執行。
    事    實
甲、原告方面：
一、聲明：除假執行擔保金額外，如主文所示。
二、陳述：被告丙○○以其餘被告為連帶保證人，於民國八十七年十月八日向原告借
    用新台幣（下同）玖拾萬元，約定於人八十八年二月十二日到期，借款本金一次
    償還，約定利息按原告銀行基本放款利率（目前為百分之七點八五）加碼百分之
    一點四七五計算，逾期清償在六個月以內者，按上開利率百分之十，超過六個月
    者，按上開利率百分之二十計付違約金，並約定如有授信約定書第五條之情事時
    ，視為全部到期，詎被告丙○○僅繳納至八十七年十一月八日止，即未再繳納，
    屢向被告催討，迄未清償，依授信約定書第五條第一款約定，其債務視為全部到
    期，尚欠本金九十萬元及自八十七年十一月九日起至清償日止之利息、違約金。
    為此提起本件訴訟。
三、證據：提出借據、授信約定書等件（均影本）為證。
乙、被告方面：
一、聲明：同意原告之請求。
二、陳述略稱：同意原告之請求，但目前沒有能力負擔。
    理    由
甲、程序方面：
    本件兩造於授信約定書約定合意以本院為其管轄法院，本院自有管轄權。
乙、得心證之理由：
一、本件原告主張之事實，已據其提出借據、授信約定書為證，核屬相符，且為被告
    所自認，自堪信為真實。
二、原告依消費借貸及連帶保證契約請求被告連帶給付借款玖拾萬元，及如主文第一
    項所示之利息、違約金為有理由，應予准許。
丙、假執行之宣告：
    原告陳明願供擔保，請求宣告假執行，核無不合，茲酌定相當之擔保金額，予以
    准許。
丁、結論：本件原告之訴為有理由，依民事訴訟法第八十五條第二項、第三百九十條
    第二項，判決如主文。
中      華      民      國    八十九    年      八      月      四      日
                                民事第四庭法      官  蔡政哲
右為正本係照原本作成
如對本判決上訴，須於判決送達後廿日內向本院提出上訴狀
中      華      民      國    八十九    年      八      月      五      日
                                          法院書記官  林鈴芬


司法院資訊處製作；財團法人民間司法改革基金會備份。
